【裁判字號】    97,抗,118
【裁判日期】    970530
【裁判案由】    本票裁定
【裁判全文】
臺灣桃園地方法院民事裁定               97年度抗字第118號
抗  告  人  乙○○
相  對  人  甲○○
                      指定送達.
上列當事人間聲請本票裁定事件，抗告人對於民國97年3 月28日
本院簡易庭所為裁定（97年度司票字第2247號）提起抗告，本院
裁定如下：
    主      文
原裁定廢棄。
本件移送臺灣板橋地方法院。
抗告程序費用新臺幣壹仟元由相對人負擔。
    理      由
一、抗告意旨略以：抗告人設籍臺北縣係在臺灣板橋地方法院管
    轄區域內，鈞院無管轄權，逕依相對人片面指述發予裁定殊
    屬不妥，應予廢棄原裁定。再抗告人因不具法律常識，相對
    人率眾脅迫恐嚇而被迫簽字，嗣後已向臺灣板橋地方法院檢
    察署提出刑事告訴（97年度他字第1421號）及向臺灣板橋地
    方法院起訴確認債權不存在（97年度訴字第231 號）及聲請
    假處分（96年度裁全字第10016 號），為此提起抗告，並聲
    明廢棄原裁定，駁回相對人在原審之聲請等語。
二、按「票據法第一百二十三條所定執票人就本票聲請法院裁定
    強制執行事件，由票據付款地之法院管轄。」，非訟事件法
    第194 條第1 項定有明文。又本票未載付款地者，以發票地
    為付款地；未載發票地者，以發票人之營業所、住所或居所
    所在地為發票地，此觀票據法第120 條第4 項、第5 項規定
    甚明。
三、本件相對人於原審主張其執有抗告人簽發如原裁定所示免除
    作成拒絕證書之本票2 紙，經提示後未獲付款，爰依票據法
    第123 條規定聲請裁定准予強制執行等情，業據其提出該本
    票為證，經原審核對後，將本票發還，而留本票影本附卷可
    稽（原審卷第5 頁、第13頁）。查上開本票未記載付款地或
    發票地，依票據法第120 條第4 項、第5 項規定，應以發票
    人之營業所、住所或居所所在地為付款地。而發票人即抗告
    人住所設在臺北縣板橋市○○路85巷4 號5 樓，有戶籍資料
    在卷可按，揆之前開說明，本件應由抗告人住所所在之法院
    即臺灣板橋地方法院為管轄法院，原審未察，遽予准許相對
    人之聲請，即有未合。抗告意旨指摘原裁定不當，聲明廢棄
    ，非無理由，爰由本院廢棄原裁定，並移送於管轄法院。
四、據上論結，本件抗告為有理由，依非訟事件法第46條、第21
    條第2 項、第24條第1 項，民事訴訟法第492 條、第495 條
    之1 、第452 條第2 項、第78條，裁定如主文。
中    華    民    國    97    年    5     月    30    日
                民事第三庭      審判長法  官  汪智陽
                                      法  官  張天民
                                      法  官  熊祥雲
以上正本係照原本作成。
本裁定除以適用法規顯有錯誤為理由，並經本院許可外，不得再
抗告。如提起再抗告，應於收受後10日內，向本院提出再抗告狀
，並繳納再抗告費新臺幣1,000 元。
中    華    民    國    97    年    5     月    30    日
                                      書記官  陳鳳怡


司法院資訊處製作；財團法人民間司法改革基金會備份。
